# 请教母公司与子公司的联营企业顺流交易在合并报表的处理

提问人：zilei66 时间：2014-09-05 10:26:30
A 公司为B公司母公司，A公司占有B90%股权。B公司参股C公司，占C公司 20%股权。 2014 年发生以下业务： A公司销售C公司无形资产 价值 100 万元，成本 0 ，无形资产在C公司账面未摊销。 B公司销售C公司无形资产 价值 200 万元，成本 0 ，无形资产在C公司账面未摊销。 C公司本期无任何收入成本。
B公司 单体报表层面 借：投资收益 200 20% 贷：长期股权投资 200 20%
问题 A公司编制合并报表时是否需要进行以下会计处理
1 、从合并报表角度，A合并层面对C公司投资20%。故补充A对C顺流交易对权益法核算的影响
借：投资收益 100 20% 贷：长期股权投资 100 20%
2 、抵消顺流交易影响
借：营业外收入 （100+200）*20% 贷：投资收益 （100+200）*20%

回答人：chenyiwei
A公司编制合并报表时，就A、B与C之间的顺流交易未实现损益抵销，需编制如下调整分录：
1 、针对A向C出售无形资产的业务（假设不考虑这些无形资产在C的摊销，下同）： 借：营业外收入 100 20% 贷：长期股权投资 100 20%
2 、针对B向C出售无形资产的业务（假设B自身不需要编制合并报表，且B在其个别报表层面对C的权益法核算时已经就该项内部交易损益进行过按比例调整）： 借：营业外收入 200 20% 贷：投资收益 200 20%

提问人：江江 3 石石 时间：2014-09-19 19:56:08
陈老师为什么母公司A要抵消其子公司B与子公司的联营企业C的未实现内部损益？

回答人：chenyiwei
在A的合并报表中，A和B属于同一会计主体，B与C之间的交易也是合并集团（合并报表会计主体）与联营企业之间的交易，因此在A的合并报表中也应一并抵销。

提问人：江江 3 石石 时间：2014-09-19 20:18:56
还有一点不明白，A抵消与C未实现内部损益是顺流交易为什么是贷：长期股权投资 100*20% 不是投资收益呢？

回答人：chenyiwei
请参考本版面之前对顺流交易抵销原理的讨论，这个方面的讨论和总结已经很多。

提问人：y12345u 时间：2016-03-28 19:34:19
A公司单体层面需要做顺流交易处理嘛？

回答人：chenyiwei
A不直接投资于C，因此在A的个别报表层面对A与C之间的顺流交易不做调整。B的个别报表层面在权益法核算中需对B与C之间的交易进行调整。

提问人：y12345u 时间：2016-04-03 10:25:31
请教版主 如果A不是B的母公司 仅是对B重大影响，那么这种顺流交易A用抵消吗？

回答人：chenyiwei
在A的合并报表层面也需要抵销。

提问人：y12345u 时间：2016-04-03 11:32:04
A母公司单体 只计算对B的投资收益不抵消对C的顺利交易 对吗？？

回答人：chenyiwei
在权益法核算时，应按照（A对B的持股比例*B对C的持股比例）抵销A与C之间的未实现交易损益。

提问人：不速之客 时间：2016-05-01 22:02:41
陈版您好，我现在在做一家ipo企业，申报期为 2014 、 2015 、 2016 年1-3月， 2016 年 3 月份，该企业投资了一家企业，持股25%，按权益法核算，这种情况下，是否需要对 2014 、 2015 、 2016 年1-3月的关联交易进行追溯抵消？

回答人：chenyiwei
不清楚你的问题？该IPO企业此前有无子公司，是否编制合并报表？所讨论的是此前该IPO企业与子公司的交易还是与其他合营、联营企业之间的交易？

提问人：不速之客 时间：2016-05-02 21:31:53
不好意思没有表述清楚，A公司申报期为 2014 、 2015 、 2016 年1-3月， 2016 年 3 月份，该企业A投资了一家企业B（之前无关联关系，不是一个集团），持股25%，按权益法核算，A申报期内还有一家子公司C，这种情况下，A编制 2014 、 2015 、 2016 年1-3月的合并报表的时候，是否需要对 2014 、 2015 、 2016 年1-3月A与B发生的顺流交易跟逆流交易进行追溯抵消？谢谢

回答人：chenyiwei
不需要。此前A与B无投资关系，不存在需抵销的顺流交易。

提问人：呼叫帮助 时间：2018-05-18 22:15:54
【例3—12】甲企业于20×7年 6 月取得乙公司20%有表决权股份，能够对乙公司施加重大影响。假定甲企业取得该项投资时，乙公司各项可辨认资产、负债的公允价值与其账面价值相同。20×7年 11 月，乙公司将其成本为 600 万元的某商品以 900 万元的价格出售给甲企业，甲企业将取得的商品作为固定资产，预计使用寿命为 10 年，采用直线法计提折旧，净残值为 0 。至20×7年资产负债表日，甲企业未对外出售该固定资产。乙公司20×7年实现净利润为1 600万元。假定不考虑所得税因素影响。 甲企业在按照权益法确认应享有乙公司20×7年净损益时，应时行以下会计处理： 借：长期股权投资——损益调整（1 600×20%） 3 200 000 　　贷：投资收益3 200 000
借：投资收益［（300-2.5）×20%］595 000 　　贷：长期股权投资——损益调整　　　　595 000 进行上述处理后，投资企业如有子公司，需要编制合并财务报表的，在其20×7年合并财务报表中，因该未实现内部交易体现在投资企业持有固定资产的账面价值当中，应在合并财务报表中进行以下调整： 借：长期股权投资——损益调整　595,000 （2 975 000*20%） 累计折旧 5,000 （25 000 20% ） 贷：固定资产　　　　　　　 600,000 　　（ 3 000 000 20%） 第二年初母公司将联营公司转让，转让价为4,795,000元，处置后其原来的未实现内部交易就实现了故此， 则第二年母公司单户表和母公司合并表的处理是 1 、母公司单户表财务处理： 借：银行存款 4,795,000 贷：长期股权投资 3,795,000 投资收益 1,000,000 2、母公司合并层次处理 借：投资收益 595,000 贷：长期股权投资 595,000借：固定资产　　　 600,000 贷： 累计折旧 5,000 投资收益　 595,000 或者直接就是 借：固定资产　　　 600,000 贷： 累计折旧 5,000 长期股权投资 595,000 　陈版，我这样处理正确吗？

回答人：chenyiwei
与瑞华研究中“问题3-2-119（处置子公司时逆销交易标的资产价值在母公司报表和合并报表的调整问题）”类似，处置联营企业股权后，合并报表层面对固定资产价值的抵销应继续，合并层次调整年初未分配利润和投资收益。

提问人：呼叫帮助 时间：2018-05-19 11:45:25
陈版，我原先理解关联公司转让了，所以我认为内部交易就实现了，陈版，以下的理解是否正确？在母公司的合并财务报表层面，不应因为原先在逆销交易中作为“卖方”的联营公司不再纳入合并范围，就不再对原先截至处置日尚未实现的内部交易损益予以抵销。母公司应当继续对该项未实现内部交易损益予以抵销，直到相关的标的资产已被耗用或者出售，其所涉及的内部交易未实现损益已全部实现为止。

回答人：chenyiwei
基本原则是这样，但“联营企业不再纳入合并范围”的表述不恰当，应该是“对联营企业不再进行权益法核算”。

提问人：2009masq 时间：2018-05-19 22:25:44
处置联营企业股权后，合并报表层面对固定资产价值的抵销应继续，合并层次调整年初未分配利润和投资收益。 转让联营企业第一年合并层次调整如下： 第一年转让当年合并层次还有联营公司的长期投资，所以转长期投资 借：年初未分配利润 595,000贷：长期股权投资 595,000 借：投资收益　 595,000 累计折旧 5,000 贷： 固定资产600,000 转让联营企业第二年合并层次调整如下： 第二年转让当年合并层次还有联营公司的长期投资 借：投资收益　 累计折旧 贷： 固定资产　 陈老师我的处理是否妥当，还请陈老师指点！

回答人：chenyiwei
第二年的抵销不再是投资收益而是年初未分配利润。另外每年折旧调整对应的管理费用或主营业务成本也应在合并报表层面调整。

提问人：呼叫帮助 时间：2018-06-12 08:03:44
陈版，关联公司转让了，内部顺流交易应当就可以确认实现了吧？ 我理解顺流交易中作为“买方”的联营公司母公司不再进行权益法核算，就不再对原先截至处置日尚未实现的内部交易损益予以抵销。因为母公司账面上没有联营公司资产。 如果我的理解是正确的，则这也是顺流交易和逆销交易的最大区别吧？

回答人：chenyiwei
也可以这样理解。类比于母子公司之间顺流/逆流交易未实现损益在处置子公司时的不同处理。